# 公司新年晚会费用该如何合理入账

提问人：tao2011 时间：2011-11-22 09:47:41
马上就新年了，公司一年一度的新年晚会进入筹划阶段，整个晚会费用预计在 30 万左右，一直很头痛，这笔费用该如何入账，既可以减轻税负又不引起税务关注，大家都来晒晒吧...... 个人想法： 1 、入管理费用-会议费 （但我们年度会议费已经很高了）
2 、入福利费列支（但福利费已经在税前扣除的限额边缘，没有空间） 3 、入工会经费列支（貌似不合理，且工会经费也没有空间啦）
大家有什么好的建议吗，在线等......

回答人：chenyiwei
比较正规的处理应当是福利费。但如果年会中邀请了重要客户、名人等，并为这些人的招待花费较高成本的，则可能有业务招待费的嫌疑。